【裁判字號】    99,台上,5406
【裁判日期】    990826
【裁判案由】    偽造有價證券等罪
【裁判全文】
最高法院刑事判決            九十九年度台上字第五四０六號
上  訴  人  甲○○
選任辯護人  張仁龍律師
上列上訴人因偽造有價證券等罪案件，不服台灣高等法院中華民
國九十九年五月二十七日第二審判決（九十九年度上訴字第二五
四號，起訴案號：台灣板橋地方法院檢察署九十七年度偵緝字第
八二四號），提起上訴，本院判決如下：
    主  文
上訴駁回。
    理  由
一、偽造有價證券部分
按刑事訴訟法第三百七十七條規定，上訴於第三審法院，非以判
決違背法令為理由，不得為之。是提起第三審上訴，應以原判決
違背法令為理由，係屬法定要件。如果上訴理由書狀並未依據卷
內訴訟資料，具體指摘原判決不適用何種法則或如何適用不當，
或所指摘原判決違法情事，顯與法律規定得為第三審上訴理由之
違法情形，不相適合時，均應認其上訴為違背法律上之程式，予
以駁回。又裁判上一罪案件之重罪部分得提起第三審上訴，其輕
罪部分雖不得上訴，依審判不可分原則，第三審法院亦應併予審
判，但以重罪部分之上訴合法為前提，如該上訴為不合法，第三
審法院既應從程序上予以駁回，而無從為實體上判決，對於輕罪
部分自無從適用審判不可分原則，併為實體上審判。本件原判決
以上訴人甲○○迭於偵審之認罪自白，經核與被害人陳惠萍、蕭
仲雯及證人鄭鴻福、柯文德於偵查中之陳述情節相符，並有上訴
人所偽造之本票二張影本附卷為證，認定上訴人詐騙陳惠萍鉅額
投資款，經陳惠萍催討，無力償還，乃偽造蕭仲雯名義之本票二
張交予陳惠萍以資塘塞等情，因予撤銷第一審此部分判決，改判
仍依牽連犯之例，從一重論處上訴人偽造有價證券罪刑（處有期
徒刑一年八月），並說明依刑法第五十九條酌減其刑，惟未依上
訴人所請宣告緩刑之理由。從形式上觀察，原判決並無違背法令
情事。上訴意旨就得上訴第三審之偽造有價證券部分，徒執上訴
人之選任辯護人在原審所為辯護之詞，主張上訴人並未自白行使
及偽造有價證券犯行，指摘原判決有未依證據認定事實及理由矛
盾之違法云云，顯與前揭原判決之證據論敘不符，殊非依據卷內
資料執為指摘之合法第三審上訴理由。再者，緩刑之宣告，除應
具備一定之條件外，並須有可認為以暫不執行為適當之情形，始
得為之，屬法院得依職權裁量之事項，不得以原審未諭知緩刑，
指為違背法令。上訴意旨另以上訴人有能力依和解條件償還陳惠
萍，又尚有二名稚女待扶養，指摘原判決未宣告緩刑，有調查未
盡、理由不備之違法云云，核係對原審刑罰裁量權之適法行使，
任意指摘，依上開說明，亦與法律規定得為第三審上訴理由之違
法情形，不相適合；其此部分之上訴違背法律上之程式，應予駁
回。至於屬刑事訴訟法第三百七十六條第四款案件、不得上訴第
三審之詐欺取財部分，依上開說明，自無從適用審判不可分原則
，併為實體上審判；此部分之上訴不合法，亦應駁回。
二、行使變造特種文書部分
按刑事訴訟法第三百七十六條所列各罪之案件，經第二審判決者
，不得上訴於第三審法院。上訴人經原判決維持第一審判決論處
刑法第二百十六條、第二百十二條行使變造特種文書罪刑部分，
核屬刑事訴訟法第三百七十六條第一款之案件，既經第二審判決
，自不得上訴於第三審法院，上訴人併予提起上訴，為法所不許
，亦應駁回。
據上論結，應依刑事訴訟法第三百九十五條前段，判決如主文。
中    華    民    國  九十九  年    八    月  二十六  日
                      最高法院刑事第十庭
                          審判長法官  花  滿  堂
                                法官  黃  正  興
                                法官  陳  東  誥
                                法官  林  錦  芳
                                法官  洪  昌  宏
本件正本證明與原本無異
                                      書  記  官
中    華    民    國  九十九  年    八    月   三十   日
                                                     d

司法院資訊處製作；財團法人民間司法改革基金會備份。
